---
title: "FactorAnalysis"
output:
  html_document:
    code_folding: hide
  html_notebook: default
---


```{r settings, message=FALSE}
#|||||||||||||||||||||||||||||
#encoding is UTF-8
#|||||||||||||||||||||||||||||
library(data.table)
library(psych)
library(nFactors)
library(ggplot2)
library(tidyverse)
library(GPArotation)
library(MVN)
library(plyr)

```


##データについて

```{r FA0}
#データの読み込み
gt_original <- read.csv(file="attitudes_dat.csv",header=T)

dat <- gt_original;
```

#探索的因子分析
##①最尤法
###多変量正規分布検定
```{r FA1}
#最尤法
#多変量正規分布検定
mvn(data= scale(dat),mvnTest="mardia")
```




## 因子数の決定
```{r FA6 , fig.height = 5, fig.width = 7}
#固有値を求める
eigenvals<-eigen(cor(dat))
#平行分析を行う
parallelAnalysis <- parallel(subject=nrow(dat),var=ncol(dat), rep=500,cent=.05)

#データを処理＋スクリープロット
x<-data.frame("Component"=1:length(eigenvals$values),"Actual data" = eigenvals$values, "Simulated data"=parallelAnalysis$eigen$qevpea)
x<-gather(x,key="Type",value="Eigenvalue", -c("Component"))

ggplot(data=x)+geom_line(aes(x=Component, y=Eigenvalue,color=Type), size=0.7)+geom_point(aes(x=Component, y=Eigenvalue,color=Type, shape=Type), size=2)+theme_bw(base_size = 14)+
  ggtitle("Scree plot")+geom_hline(yintercept = 1, color="red", linetype="dashed")+theme(panel.grid.major = element_blank(), panel.grid.minor = element_blank())


```

スクリーテストであればひじが曲がる角度ととらえられるので６が妥当となる。


###因子分析のアウトプット（５の場合）
```{r FA2}
#因子分析
#nfactors=因子数、rotate=回転法, fm=抽出法　詳細は: args(fa), #n.obs=サンプル数（適合度指標を求めるため使われる）
fa_ml_5<-fa(cor(dat),nfactors=5,n.obs = nrow(dat),rotate="promax", scores = T, fm="mle")

#cut=印刷閾値でそれ以下の負荷量を表示しない
print(fa_ml_5, cut=0.3, digits=3)

#因子得点を求める method=得点の計算方法
scores<-factor.scores(dat,fa_ml, method="Thurstone")
fa.diagram(fa_ml_5,cut=.24, simple=F, digits=2)
```

上記は5つファクターがある場合で、変数が散らばっている。以下はそれぞれのファクターで一番高い、または一番低いスコアを表す。

ML1：ICAR1, ICAR2, ICAR3
ML1は車の運転の心地よさと関連していることがわかる。

ML2: IHS20, IHS21, IHS28, ...
ここからML2は交通の利便性と関連していることがわかる。

ML3: IHS25, IHS26, IHS29, IHS30, ...
IHS25, IHS26は正で値が高い。
IHS29, IHS30は負で値が小さい。
これらは家の広さと関連していることがわかる。

ML4: IPTNM17, IPTNM18,...
自動車を使いたくないことと関連している。

ML5: ICAR6, IPTNM12,...
こちらは財政状況と関わっていることがわかる。


###因子分析のアウトプット（6の場合）
```{r FA2}
#因子分析
#nfactors=因子数、rotate=回転法, fm=抽出法　詳細は: args(fa), #n.obs=サンプル数（適合度指標を求めるため使われる）
fa_ml_6<-fa(cor(dat),nfactors=6,n.obs = nrow(dat),rotate="promax", scores = T, fm="mle")

#cut=印刷閾値でそれ以下の負荷量を表示しない
print(fa_ml_6, cut=0.3, digits=3)

#因子得点を求める method=得点の計算方法
scores<-factor.scores(dat,fa_ml_6, method="Thurstone")
fa.diagram(fa_ml_6,cut=.24, simple=F, digits=2)
```